【裁判字號】    99,易,3324
【裁判日期】    991122
【裁判案由】    賭博
【裁判全文】
臺灣臺中地方法院刑事判決            99年度易字第3324號
公  訴  人  臺灣臺中地方法院檢察署檢察官
被      告  丁○○
被      告  乙○○
被      告  丙○○
上列被告等因賭博案件，經檢察官提起公訴（99年度偵字第1956
9號），被告等均於準備程序中就被訴事實為有罪之陳述，經告
知簡式審判程序之旨，並聽取當事人之意見，由本院合議庭裁定
由受命法官獨任進行簡式審判程序後，檢察官聲請依協商程序而
為判決，本院認為適當，改進行認罪協商程序，判決如下：
    主      文
丁○○共同犯圖利聚眾賭博罪，處有期徒刑伍月，如易科罰金，
以新臺幣壹仟元折算壹日，扣案之華碩廠牌筆記型電腦壹臺及無
廠牌拼裝電腦壹臺均沒收。
乙○○共同犯圖利聚眾賭博罪，處有期徒刑肆月，如易科罰金，
以新臺幣壹仟元折算壹日，扣案之華碩廠牌筆記型電腦壹臺及無
廠牌拼裝電腦壹臺均沒收。
丙○○共同犯賭博罪，處罰金新臺幣壹萬元，如易服勞役，以新
臺幣壹仟元折算壹日，扣案之HP廠牌筆記型電腦貳臺、教戰手冊
壹本及資料肆張均沒收。
    事實及理由
一、犯罪事實：
(一)丁○○基於賭博、意圖營利，供給賭博場所及聚眾賭博之犯
    意，自民國99年5月1日起至99年8月19日止，在其位於臺中
    縣沙鹿鎮○○路510號「棋銓二手貨」店內，經營運動賭博
    網站。其先向與之有犯意聯絡之真實姓名年籍不詳綽號「小
    林仔」之成年男子取得「天下運動網站」（網址為http：
    //173.192.160.60：5020/manage/tw/index.asp）之帳號為
    VN25號、密碼為TT73169號，及「金磚運動網站」（網址為
    http：//ag.bric168.net）之帳號為AD1103號、密碼為TT73
    169號後，即擔任上開網站之「總代理」，負責提供帳號與
    密碼給代理商及會員（即賭客）。嗣後，並招攬真實姓名年
    籍不詳之帳號「VN5198（如）」、「VN5213（田）」、「
    VN5220（俊）」等人加入擔任「天下運動網站」之代理商，
    及真實姓名年籍不詳之帳號「ewg7315（如）」、「ewg88
    99（阿俊）」、「ews1699（賢）」、「ewt888（阿偉）」
    、「ewtt169（美玲）」等人加入擔任「金磚運動網站」之
    代理商，且自99年7月中旬起，招攬乙○○取得「天下運動
    網站」之帳號：「VN5215（春明）」，及「金磚運動網站」
    之帳號：「ewy6688（佑成）」，成為其上開2網站之下線代
    理商。其提供美國職業棒球、日本職業棒球、臺灣職業棒球
    等運動比賽作為賭博標的，供參與之代理商及會員簽注賭博
    財物，由代理商或會員於每日開賽前，自行輸入帳號、密碼
    ，以網際網路連線進入上開賭博網站等虛擬賭博場所下注簽
    賭，賭博方式則係代理商或會員就比賽之隊伍下注輸贏，下
    注金額每注最低新臺幣（下同）100元，最高3萬元至5萬元
    ，賠率係1比0.95，若代理商或會員簽中，即依所簽注之金
    額，計算賠率獲得賭金；若代理商或會員未簽中，則賭金歸
    丁○○所有。丁○○並以所得獲利之5%供作手續費，交付予
    綽號「小林仔」之成年男子，以此方式提供賭博場所及聚眾
    賭博，並與不特定人對賭。
(二)乙○○基於賭博、意圖營利，供給賭博場所及聚眾賭博之犯
    意，自民國99年7月中旬起至99年7月底止，在其位於臺中縣
    沙鹿鎮○○路420號3樓住處，經營運動賭博網站。其先向與
    之有犯意聯絡之丁○○取得「天下運動網站」之帳號：「VN
    5215（春明）」，及「金磚運動網站」之帳號：「ewy6688
    （佑成）」，成為丁○○上開2網站之下線代理商，並招攬
    「阿侯」、「台中美玲」、「阿萬」、「小萍」、「胖哥」
    、「好強」、「綠巨人」等7人加入會員(即賭客)。其提供
    美國職業棒球、日本職業棒球、臺灣職業棒球、美國職業籃
    球等運動比賽作為賭博標的，供會員簽注賭博財物，由會員
    於每日開賽前，自行輸入帳號、密碼，以網際網路連線進入
    上開賭博網站等虛擬賭博場所下注簽賭，賭博方式則係會員
    就比賽之隊伍下注輸贏，下注金額每注最低100元，最高1萬
    元至2萬元，賠率係1比0.95。待乙○○向會員收取簽注後，
    即再行向丁○○轉簽，與丁○○對賭，若會員簽中，即依所
    簽注之金額，計算賠率獲得賭金；若會員未簽中，則賭金歸
    丁○○、乙○○所有，乙○○除向丁○○收取簽注金額之
    1.5%作為佣金外，並可分得賭金之10%，以資營利。乙○○
    與丁○○並約定於每星期一，在前揭「棋銓二手貨」店內，
    由乙○○收取賭金後，與丁○○進行結算。乙○○以此方式
    提供賭博場所及聚眾賭博，並與不特定人對賭。
(三)丙○○於99年間，自真實姓名年藉不詳之網友處，取得「天
    下運動網」賭博網站（網址http：//CT658658.net、http：
    // CST88899.net）所登錄之會員帳號：「LP6618」，並可
    在該網站上預測美國、日本及我國職業棒球、籃球等各場次
    比賽之勝負結果或所得分數而下注簽賭，以比賽結果或分數
    決定下注金錢之輸贏後，丙○○即與真實姓名年籍不詳之友
    人共同基於賭博之犯意聯絡及行為分擔，於99年3月8日起至
    同年8月19日止，由丙○○出資部分賭金及集結上開真實姓
    名年籍不詳之友人之賭金，在其位於臺中市○○區○○路
    523 號7樓之1之住處，以筆記型電腦連結至上開公開網站，
    並輸入前揭帳號登入上開網站後下注簽賭。嗣後，丙○○以
    網路電話（skype）與上開賭博網站經營者，約定交付賭金
    之時間、地點後，再依約前往交付賭金。丙○○以此方式在
    公眾得出入之場所賭博財物。
(四)嗣於99年8月19日，為警分別持本院核發之搜索票，至臺中
    縣沙鹿鎮○○路510號「棋銓二手貨」執行搜索，扣得丁○○所有供本件犯罪所用之華碩廠牌筆記型電腦1臺；在臺中
    縣沙鹿鎮○○路420號3樓執行搜索，扣得乙○○所有供本件
    犯罪所用之無廠牌拼裝電腦１臺；於臺中市○○區○○路
    523 號7樓之1執行搜索，扣得丙○○所有供本件犯罪所用之
    HP廠牌筆記型電腦2臺、教戰手冊1本及資料4張等物品，而
    悉上情。
二、認定犯罪事實所憑之證據名稱：
(一)被告丁○○、乙○○及丙○○於警詢、偵查及本院準備程序
    中之自白。
(二)臺中市警察局搜索、扣押筆錄及扣押目錄表、扣押物品清單
    、通聯調閱查詢單、天下運動網、金磚運動網之網站頁面列
    印資料、歷史總帳-注單明細。
(三)扣案之華碩廠牌筆記型電腦及無廠牌之拼裝電腦各1臺、HP
    廠牌筆記型電腦2臺、教戰手冊1本及資料4張。
三、本件被告丁○○、乙○○所犯之刑法第268條圖利聚眾賭博
    罪及被告丙○○所犯之刑法第266條賭博罪，均非死刑、無
    期徒刑、最輕本刑為3年以上有期徒刑之罪，或高等法院管
    轄第一審之案件，被告3人於準備程序中，就前揭被訴事實
    均為有罪之陳述，經受命法官告以簡式審判程序之旨，並聽
    取被告3人與公訴人之意見後，本院認無不得或不宜改依簡
    式審判程序進行之處，爰依刑事訴訟法第273條之1第1項、
    第284條之1，經合議庭評議後，裁定本件由受命法官獨任進
    行簡式審判程序後，檢察官聲請改依協商程序而為判決，本
    院認被告3人對於前揭犯罪事實於警詢、偵查中及本院準備
    程序中均坦承不諱，並均與檢察官於審判外達成協商之合意
    ，且上開協商合意均無刑事訴訟法第45 5條之4第1項所列情
    形，適宜為認罪協商程序，爰不經言詞辯論，於協商合意範
    圍內為協商判決。
四、按共同正犯因相互間利用他人之行為，以遂行其犯意之實現
    ，本於責任共同之原則，有關沒收部分，對於共犯間供犯罪
    所用之物，自均應為沒收之諭知（最高法院91年度台上字第
    5583號判決參照）。扣案之華碩廠牌筆記型電腦及無廠牌拼
    裝電腦各1臺，分別為被告丁○○及乙○○所有，並均為當
    場賭博之器具，業據被告丁○○及乙○○供承甚詳，均應依
    刑法第266條第2項規定，均於被告丁○○及乙○○所犯罪刑
    項下，宣告沒收。扣案之HP廠牌筆記型電腦2臺，為被告丙○○所有，且為當場賭博之器具，業據被告丙○○供承在卷
    ，應依刑法第266條第2項規定，於被告丙○○所犯罪刑項下
    ，宣告沒收。而扣案之教戰手冊1本、資料4張，為被告丙○○所有，供本件犯罪所用之物，業據被告丙○○坦認不諱，
    應依刑法第38條第1項第2款規定，於被告丙○○所犯罪刑項
    下，宣告沒收。
五、適用法條：刑事訴訟法第273條之1第1項、第455條之2第1項
    、第455之4第2項、第455條之8、第454條第1項，刑法第28
    條、第266條第1項前段、第268條、第55條、第41條第1項前
    段、第42條第3項前段、第266條第2項、第38條第1項第2款
    ，刑法施行法第1條之1第1項、第2項前段。
六、本協商判決原則上不得上訴。但有刑事訴訟法第455條之4第
    1項第1款:於本訊問程序終結前，被告撤銷協商合意或檢察
    官撤回協商聲請者；第2款「被告協商之意思非出於自由意
    志者」；第4款「被告所犯之罪非第455條之2第1項所定得以
    協商判決者」；第6款「被告有其他較重之裁判上一罪之犯
    罪事實者」；第7款「法院認應諭知免刑或免訴、不受理者
    」情形之一，或協商判決違反同條第2項:法院應於協商合意
    範圍內為判決，法院為協商判決所科之刑，以宣告緩刑或2
    年以下有期徒刑、拘役或罰金為限等規定者（以上均簡稱但
    書情形）外，不在此限（即有但書情形，依法仍得上訴）。
七、本件如有上述但書得上訴之情形，且不服本判決時，得自收
    受判決送達之日起10日內，向本院提出上訴狀（須附繕本）
    ，上訴於第二審法院。
本案經檢察官甲○○到庭執行職務。
中    華    民    國    99    年    11    月    22    日
                  刑事第五庭    法  官  林慧欣
以上正本證明與原本無異。
                                書記官  鄭淑英
中    華    民    國    99    年    11    月    22    日
附錄本案論罪科刑法條：
刑法第266條第1項
在公共場所或公眾得出入之場所賭博財物者，處一千元以下罰金
。但以供人暫時娛樂之物為賭者，不在此限。
刑法第268條
意圖營利，供給賭博場所或聚眾賭博者，處三年以下有期徒刑，
得併科三千元以下罰金。

司法院資訊處製作；財團法人民間司法改革基金會備份。
